【裁判字號】    89,易,178
【裁判日期】    890229
【裁判案由】    公司法
【裁判全文】
臺灣板橋地方法院刑事判決                          八十九年度易字第一七八號
    公  訴  人  臺灣板橋地方法院檢察署檢察官
    被      告  甲○○
右列被告因違反公司法案件，經檢察官提起公訴（八十八年度偵字第二一五七六號、
第二三四００號、第二五一０三號），本院判決如左：
    主  文
甲○○公司負責人，經營登記範圍以外之業務，處拘役伍拾日，併科罰金新臺幣拾萬
元，拘役如易科罰金，罰金如易服勞役，均以新臺幣玖佰元即銀圓佰元折算壹日。
    事  實
一、甲○○自任負責人，於民國八十八年八月十一日經經濟部核准設立王巨星娛樂有
    限公司（下稱天王公司）並完成登記，其明知天王公司登記之營業項目係遊樂園
    業，竟自八十八年八月十一日起至同年十月十九日止，在台北縣板橋市○○路○
    段二十八號天王公司營業地址，擺設電動玩具「超八」二十一台、「雙魚座二代
    」二十二台、「賓果馬戲團」一台供不特定客人把玩，而實際經營天王公司登記
    範圍以外之電子遊藝場業務。嗣於於八十八年八月二十三日、九月十四日、十月
    十九日，在上址為警三度查獲。
二、案經經濟部移送台灣板橋地方法院檢察署檢察官偵查起訴。
    理  由
一、訊據被告甲○○固坦承於右揭時地經營電子遊藝場之事實，惟矢口否認有何違反
    公司法之犯行，辯稱：伊設立天王公司後始開始營業，不知經營電子遊藝場違反
    公司法云云。惟查，遊樂園業之營業項目並不包括遊藝場業務，此有經濟部商業
    司經（八六）商字第八六二一０一七八號函影本在卷可按，而天王公司登記之營
    業項目是遊樂園業，被告以天王公司名義經營電子遊藝場不滿三個月即為警查獲
    三次，亦為其所自承，並有天王公司執照一紙、台北縣警局現場臨檢紀錄表三紙
    等影本附卷可稽，是被告辯稱不知行為違法云云，純係畏罪卸責之詞，委無足取
    ，從而其犯行堪以認定。
二、核被告甲○○所為，係違反公司法第十五條第一項之規定，應依同法條第三項處
    斷。爰審酌被告犯罪之動機、目的、手段、所生危害及其犯後之態度等一切情狀
    ，量處如主文所示之刑，並諭知易科罰金及易服勞役之折算標準。又公訴人雖認
    被告自八十八年七月間起，即違法經營公司登記範圍以外之業務云云。然於八十
    八年八月十一日天王公司設立登記完成前，因並無所謂「登記範圍」之存在，自
    無經營登記範圍以外之業務可言。惟公訴人認此部分，與前開論罪科刑部分，有
    實質上一罪關係，爰不另為無罪之諭知。
據上論斷，應依刑事訴訟法第二百九十九條第一項前段，公司法第十五條第三項，刑
法第十一條前段、第四十一條，罰金罰鍰提高標準條例第二條，判決如主文。
本案經檢察官高智美到庭執行職務。
中      華      民      國      八十九      年     二     月   二十九   日
                                      臺灣板橋地方法院刑事第一庭
          法  官  施  錫  揮
右正本證明與原本無異
如不服本判決應於送達後十日內向本院提出上訴狀
                                          書記官  王  苑  琦
中      華      民      國      八十九      年     三     月     六     日
附錄本案論罪科刑法條全文
公司法第十五條
公司不得經營登記範圍以外之業務。
公司之資金，除因公司間業務交易行為有融通資金之必要者外，不得貸與股東或任何
他人。
公司負責人違反前二項規定時，各處一年以下有期徒刑、拘役或科或併科新台幣十五
萬元以下罰金，並賠償公司因此所受之損害。


司法院資訊處製作；財團法人民間司法改革基金會備份。
